【裁判字號】    91,交易,122
【裁判日期】    920113
【裁判案由】    業務過失傷害
【裁判全文】
臺灣士林地方法院刑事判決                        九十一年度交易字第一二二號
    公  訴  人  臺灣士林地方法院檢察署檢察官
    被      告  乙○○
右列被告因業務過失傷害案件，經檢察官提起公訴 (九十一年度偵字第一九三號)，
本院判決如左：
    主  文
乙○○從事業務之人，因業務上之過失傷害人，處拘役伍拾日，如易科罰金，以佰
元折算壹日。
    事  實
一、乙○○係計程車司機，為從事駕駛業務之人，於民國（下同）九十年十一月二十
    二日上午八時許，駕駛七Ｂ—二００號營業用小客車，沿台北市○○○路○段由
    北往南方向行駛，行經該路段二六０巷口欲左轉至銘傳大學時，應注意汽車行駛
    至交岔路口，轉彎車應讓直行車先行，而依當時情形，又無不能注意之情事，竟
    疏於注意未讓直行車先行，即貿然左轉，適丙○○騎乘ＢＢＮ─九六八號機車以
    時速約三十公里至三十七公里之速度，沿中山北路五段由南往北駛至設有閃光黃
    燈之該路段口時，亦疏未減速慢行，而乙○○見狀避煞不及，其駕駛之小客車右
    前側車頭因而撞及丙○○騎乘之機車左側側身，使丙○○人車倒地，受有下背部
    及左足挫傷、多處擦傷等傷害。乙○○於肇事後立即報案並向前來現場處理之台
    北市政府警察局士林分局交通分隊警員甲○○承認肇事，對於未發覺之犯罪自首
    而接受裁判。
二、案經丙○○訴由臺灣士林地方法院檢察署檢察官偵查起訴。
     理  由
一、訊據被告固坦承於右揭時地駕車發生車禍致告訴人丙○○受傷之事實，惟辯稱：
    係其車前方適用一輛大台車，故其車速度不快，是靜止狀態，其有讓直行車優先
    ，是告訴人來撞其車云云，惟查：右揭事實業據告訴人丙○○於警、偵訊及本院
    審理中指訴綦詳，被告於審理中亦自承：其當時左轉確有疏忽等語（本院九十一
    年十月二十四日筆錄），此外，並有道路交通事故調查報告表、交通事故談話紀
    錄表、交通事故分析研判表、交通事故補充資料表、現場車損照片多張及告訴人
    丙○○之新光吳火獅紀念醫院診斷證明書在卷可稽，再者，被告駕駛七Ｂ—二０
    ０號營業用小客車，行經右揭時、地欲左轉至銘傳大學時，確係轉彎車未讓直行
    車先行，即貿然左轉，雖適直行之丙○○騎乘ＢＢＮ─九六八號機車以時速約三
    十公里至三十七公里之速度，駛至設有閃光黃燈之該肇事地點時，亦有未減速慢
    行之疏失等情，並經臺北市車輛行車事故肇事鑑定委員會鑑定無訛，此有鑑定書
    一紙在卷可參，又依卷附之肇事地點現場圖觀之，撞擊點已快近慢車道邊緣，如
    被告之車若是停止狀態，則該部大車如何從其前面經過該路段，綜上所述，被告
    所辯，即無可採。
二、按轉彎車應讓直行車先行，道路交通安全規則第一百零二條第一項第六款定有明
    文，被告駕駛汽車依法即負有前開注意義務，況事發當時氣候晴，日間有自然光
    線，路面乾燥、無缺陷，視距良好，而按其情形被告自無不能注意之情事，被告
    駕駛汽車疏未注意上開規定，以致肇事，造成告訴人受傷，被告對本件車禍之發
    生，顯有過失，且被告過失行為與告訴人傷害間，具有相當因果關係，雖告訴人
    駛至設有閃光黃燈之該肇事地點時，亦有未減速慢行之疏失（違反道路交通標誌
    標線號誌設置規則第二百十一條第一項第一款規定），然亦難解免被告過失責任
    之成立，從而罪證明確，被告過失犯行洵堪認定。
三、被告係職業駕駛人，為其自承在卷，於執行業務中開車肇事，致人受傷，核其所
    為，應成立刑法第二百八十四條第二項前段之業務過失傷害罪。又被告於肇事後
    即向警報案接受偵訊並坦承肇事，業經證人即台北市政府警察局士林分局交通分
    隊警員甲○○於本院結證屬實，為對於未發覺之罪自首而受裁判，應依法酌減其
    刑。爰審酌被告之過失程度、所生之危害、肇事後之態度及告訴人所受之傷勢及
    因而受傷，亦同有過失，且被告尚未與告訴人為民事和解賠償等一切情狀，判處
    如主文所示之刑，並諭知易科罰金折算之標準，以示懲儆。
據上論斷，應依刑事訴訟法第二百九十九條第一項前段、刑法第二百八十四條第二項
前段、第六十二條前段、第四十一條第一項前段、罰金罰鍰提高標準條例第一條前段
、第二項，判決如主文。
本案經檢察官張紜緯到庭執行職務。
中      華      民      國      九十二      年      一      月  十三    日
                                    臺灣士林地方法院刑事第一庭
                                        法  官  蔡  明  宏
右正本證明與原本無異。
如不服本判決應於送達後十日內向本院提出上訴狀。
                                        書記官  陳  漢  朝
中      華      民      國      九十二      年      一      月   二十   日
附錄本案論罪科刑法條全文：
刑法第二百八十四條第二項：
  從事業務之人，因業務上之過失傷害人者，處一年以下有期徒刑、拘役或一千元以
  下罰金。致重傷者，處三年以下有期徒刑、拘役或二千元以下罰金。


司法院資訊處製作；財團法人民間司法改革基金會備份。
